ZZ灣臺北地方法院交通事件裁定　　　　　　　　　　　九十一年度交聲字第九六號
　　異議人即
　　受處分人　甲○○
右列受處分人因違反道路交通管理處罰條例案件，對於臺北市交通事件裁決所中華民
國九十一年一月十日所為之處分（原處分案號：北市裁三字第裁二二－Ａ00000
000號）聲明異議，本院裁定如左：
        主      文
異議駁回。
        理      由
一、按道路交通管理處罰條例所稱之汽車，依該條例第三條第八款規定包括機器腳踏
    車。又按汽（機）車有燈光、雨刮、喇叭、照後鏡、排氣管、消音器或其他設備
    不全，或擅自增、減、變更原有規格之設備，或損壞不予修復之情形者，處汽（
    機）車所有人新臺幣（以下同）九百元以上一千八百元以下罰鍰，道路交通管理
    處罰條例第十六條第一項第二款定有處罰規定。
二、本件受處分人即異議人甲○○於民國九十年四月二十八日十七時許，騎乘其所有
    車牌ＤＱＢ－六二二號輕型機車，行經臺北市○○○路與復興南路交岔路口，為
    臺北市政府警察局大安分局交通分隊（下稱大安分局）執勤員警王錦城發現該輛
    機車左照後鏡損壞不予修復，以拍照之方式採證，認受處分人有違反道路交通管
    理處罰條例第十六條第一項第二款規定之行為逕行掣單（北市警交大字第號Ａ0
    0000000號）指定應到案日期（九十年六月一日）舉發。嗣因受處分人依
    規定到案提出申訴，原處分機關請舉發單位大安分局調查結果，仍認受處分人確
    有前揭違規行為，乃於九十一年一月十日依道路交通管理處罰條例第十六條第一
    項第二款及違反道路交通管理事件統一裁罰標準表規定，裁處受處分人九百元罰
    鍰之處分。
三、受處分人甲○○聲明異議意旨固不否認其所有之該輛車牌ＤＱＢ－六二二號輕型
    機車照後鏡損壞之事實，惟矢口否認其有違反道路交通管理處罰條例規定之行為
   ， 辯稱略以：交通員警是於捷運站上拍攝而不是當場告發，況且我的機車照後鏡
    損壞是當天停放於太平洋百貨附近機車停車格被破壞，而照後鏡亦放在機車內，
    如果警員當場攔下我時，我可以當面解釋云云。經查：右揭違規事實，業據受處
    分人自白不諱，核與卷附本件採證照片所示ＤＱＢ－六二二機車左照後鏡損壞之
    情節相符。本件車牌ＤＱＢ－六二二機車左照後鏡損壞之事實，洵堪信為真實。
    道路交通管理處罰條例第十六條第一項第二款規定之立法意旨在於保障消費者及
    用路人安全，避免車輛設備損壞未加修復即行駛於道路之危險，本件車牌ＤＱＢ
    －六二二號機照後鏡損壞未修復，猶行駛於道路上，即與該禁止規定之立法意旨
    有違。本件舉發員警依違反道路交通管理事件統一裁罰標準及處理細則第二十三
    條之規定，以照相拍照方式採證逕行舉發，並無違誤。縱本件由員警當場攔停稽
    查依上揭立法意旨，亦應依法舉發。受處分人所辯無非係卸責之詞，不足採信，
    從而原處分機關依道路交通管理處罰條例第十六條第一項第二款及違反道路交通
    管理事件統一裁罰標準表規定裁處受處分人九百元罰鍰之處分，核無不符。本件
    聲明異議為無理由，應予駁回。
據上論斷，應依道路交通案件處理辦法第十九條，裁定如主文。
中      華      民      國      九十一    年      七      月    十五    日
                                  臺灣臺北地方法院交通法庭
                                      法  官  曾  啟  謀
右正本證明與原本無異。
如不服本裁定，應於裁定送達後五日內向本院提出抗告狀。
                                      書記官  謝  韻  華
中      華      民      國      九十一    年      七      月    十五    日
